【裁判字號】    90,易,560
【裁判日期】    901012
【裁判案由】    傷害
【裁判全文】
臺灣新竹地方法院刑事判決                            九十年度易字第五六號
    公  訴  人  臺灣新竹地方法院檢察署檢察官
    被      告  甲○○
右列被告因傷害案件，經檢察官提起公訴（九十年度偵字第號一九八八號），本院判
決如左：
    主  文
甲○○傷害人之身體，處拘役貳拾日，如易科罰金，以參佰元折算壹日。
    事  實
一、甲○○與乙○○二人均為設於新竹市○○區○○路四段四七０號台灣玻璃公司新
    竹廠之員工，甲○○於民國九十年二月二十二日上午八時許，在台灣玻璃公司新
    竹廠上址，因不滿乙○○於前日下班時未將其所負責之垃圾清除而出言指責乙○
    ○，兩人因而發生爭執，甲○○竟基於傷害之犯意，徒手毆打乙○○之臉部，致
    乙○○因此受有左眉部挫裂傷一處長二公分之傷害。
二、案經被害人乙○○訴由新竹市警察局第三分局報請台灣新竹地方法院檢察署檢察
    官偵查起訴。
    理  由
一、訊據被告甲○○固不諱言，於右揭時地，與告訴人乙○○因清除垃圾問題發生爭
    執之事實，惟矢口否認有何傷害犯行，辯稱：當時係乙○○要拿鐵椅砸伊，伊伸
    手去抵擋，乙○○才被她所拿之椅子砸到云云。經查，右揭犯罪事實，業據告訴
    人乙○○迭於警、偵訊及本院審理時指述纂詳，又告訴人於九十年二月二十日因
    受有左眉挫裂傷一處長二公分而就醫，其就診時主訴為人毆打所致，就臨床上來
    看，徒手毆打確能造成上述傷害等情，亦有南門綜合醫院診斷證明書、九十年八
    月十五日南綜醫字第六七七號函等各一紙附卷可稽，據此，告訴人所受之前揭傷
    害，核與其指稱被毆情節相符，應可採信。雖被告抗辯：前揭傷害是告訴人要拿
    鐵椅砸伊，伊伸手去抵擋，告訴人才被她所拿之椅子砸到云云，然查，如被告所
    述告訴人確有拿鐵椅砸被告之情屬實，則依被告執鐵椅砸人及該鐵椅有相當之重
    量等情觀之，被告是否能在不受傷之情況下，輕易將鐵椅擋回，並使該鐵椅回擊
    告訴人造成其受有前揭傷害？實令人存疑，且如被告僅係被動將鐵椅擋回，則在
    其擋回之力道與告訴人執椅砸人之力道相抵銷之情況下，遭擋回之椅子顯無法使
    告訴人受有上開之傷害，因此，足認被告上開辯與告訴人所受之傷勢不符，是其
    所辯，無非卸飾之詞，不足採信。從而，本案事證已臻明確，被告犯行洵堪認定
    ，應依法論科。
二、核被告甲○○所為，係犯刑法第二百七十七條第一項之傷害罪。爰審酌被告之素
    行良好、因細故爭執即徒手毆打被害人、被害人所受之傷勢、被告犯罪後迄今未
    與被害人和解賠償損失及其犯罪後否認犯行之態度等一切情狀，量處如主文所示
    之刑，並諭知易科罰金之折算標準。
據上論斷，應依刑事訴訟法第二百九十九條第一項前段，刑法第二百七十七條第一項
、第四十一條第一項前段，罰金罰鍰提高標準條例第一條前段、第二條，判決如主文
。
本案經檢察官吳金棟到庭執行職務。
中      華      民      國     九十     年      十      月    十二      日
                               臺灣新竹地方法院刑事第二庭
                                 法    官   謝  永  昌
右正本證明與原本無異。
如不服本判決，應於判決送達後十日內向本院提出上訴狀( 應附繕本 )，上訴於
臺灣高等法院。
                                 書 記 官   陳  凰  榆
中      華      民      國     九十     年      十      月    十二      日
附論罪科刑法條：
刑法第二百七十七條第一項
 (普通傷害罪)
傷害人之身體或健康者，處三年以下有期徒刑、拘役或一千元以下罰金。


司法院資訊處製作；財團法人民間司法改革基金會備份。
